臺灣高等法院臺南分院民事裁定  100年度抗字第158號
抗  告  人  林懿莓即利祥工程行
上列抗告人與相對人法務部行政執行署台南行政執行處間因滯欠
92年度營業稅及營利事業所得稅而經相對人聲請拘提事件，對於
中華民國100年7月5日臺灣臺南地方法院100年度聲拘字第20號裁
定提起抗告，本院裁定如下：
    主  文
抗告駁回。
抗告程序費用新台幣壹仟元由抗告人負擔。
    理  由
一、抗告意旨略以：抗告人之身分證遭人利用以充當人頭申請利
    祥工程行，對該工程行之營運及欠稅事宜，抗告人均不清楚
    ，所以利祥工程行滯欠92年度營業稅及營利事業所得稅皆非
    抗告人所欠。抗告人係單親媽媽，突被通知欠稅加上罰金，
    實無法接受，也無力負擔。為此，提起本件抗告，求予廢棄
    原裁定等語。
二、按義務人經行政執行處合法通知，無正當理由而不到場或拒
    不報告財產狀況者，行政執行處得命其提供相當擔保或限期
    履行，義務人逾期不履行，亦不提供擔保者，經行政執行處
    再次合法通知，仍無正當理由而不到場者，行政執行處得聲
    請該管法院拘提之；又關於義務人拘提管收及應負義務之規
    定，於公司之負責人亦適用之，行政執行法第17條第1項第5
    款、第6款、第3項第2款及第24條第4款分別定有明文。又行
    政機關為行政行為時，除法律另有規定外，應依行政程序法
    之規定為之，行政程序法第3條第1項亦定有明文。
三、經查，抗告人林懿莓即利祥工程行之負責人，滯欠民國（下
    同）92年度營業稅及營利事業所得稅，逾期不履行，案經財
    政部臺灣省南區國稅局於99年間移送相對人強制執行，應納
    金額計新臺幣（下同）3,796,654元，此有經濟部商業登記
    查詢資料附卷可稽。相對人於99年4月30日、99年6月29日及
    100年5月10日分別發文字號為南執禮99年營稅執專字第3385
    6號、南執禮99年營稅執特專字第33855號、南執禮99年營稅
    執特專字第33855號，命抗告人至相對人處報告義務人財產
    狀況、履行義務或提供擔保之命令，向抗告人戶籍地為送達
    ，並將送達文件留存台南縣歸仁鹽埕郵局，有送達證書3份
    在卷可稽，復有99年度南執禮99年營稅執特專字第33855 號
    行政執行案卷為證，然本件抗告人均置不理，相對人乃聲請
    拘提抗告人，原法院因而予以准許，依首揭說明，經核並無
    不合。抗告人辯稱身分證遭人冒用充當人頭申請利祥工程行
    ，非其所營運及欠稅云云，尚乏證據以實其說。故抗告人抗
    告意旨指摘原裁定不當，請求廢棄原裁定，為無理由，應予
    駁回。
四、據上論結，本件抗告為無理由，依行政執行法第17條第9項
    ，民事訴訟法第495條之1第1項、第449條第1項、第95條、
    第78條，裁定如主文。
中    華    民    國   100    年    9     月    26    日
                  民事第四庭    審判長法  官  吳上康
                                      法  官  蔡勝雄
                                      法  官  王浦傑
上為正本係照原本作成。
本裁定除以適用法規顯有錯誤為理由外，不得再抗告。如提再抗
告，應於收受送達後10日內向本院提出再抗告狀（須附繕本），
並繳納再抗告費新台幣一千元。
提起再抗告應委任律師或具有律師資格之人之委任狀；委任有律
師資格者，另應附具律師資格證書及釋明委任人與受任人有民事
訴訟法第466條之1第1項但書或第2項所定關係之釋明文書影本。
中    華    民    國   100    年    9     月    27    日
                                     書記官  蔡振豐
【附註】
民事訴訟法第495條之1第2項準用同法第466條之1第1、2項規定
：
(1)對於第二審判決上訴，上訴人應委任律師為訴訟代理人。但上
  訴人或其法定代理人具有律師資格者，不在此限。
(2)上訴人之配偶、三親等內之血親、二親等內之姻親，或上訴人
  為法人、中央或地方機關時，其所屬專任人員具有律師資格並
  經法院認為適當者，亦得為第三審訴訟代理人。
民事訴訟法第466條之2第1項：
  上訴人無資力委任訴訟代理人者，得依訴訟救助之規定，聲請
  第三審法院為之選任律師為其訴訟代理人。